臺灣臺中地方法院刑事判決　
111年度訴字第135號
公  訴  人  臺灣臺中地方檢察署檢察官
被      告  湯鑒文




指定辯護人  本院公設辯護人梁乃莉
上列被告因毒品危害防制條例案件，經檢察官提起公訴（110年
度毒偵字第3597號），檢察官聲請法院改依協商程序而為判決，
本院合議庭裁定由受命法官獨任進行協商判決程序，判決如下：
    主    文
湯鑒文施用第一級毒品，累犯，處有期徒刑捌月。扣案之第一級
毒品海洛因陸包（驗餘合計淨重零點柒伍公克）、含第二級毒品
甲基安非他命殘渣之玻璃球吸食器壹組，均沒收銷燬之。
    犯罪事實及理由
一、本案犯罪事實及證據，除檢察官起訴書犯罪事實欄第1行以
    下關於「經法院分別判處有期徒刑5月、8月(2次)、4月、11
    月、1年確定，嗣合併定應執行有期徒刑3年4月確定，於民
    國108年1月18日縮短刑期假釋交付保護管束出監，於109年5
    月8日期滿，視為執行完畢。」之記載，應予更正為「經法
    院分別判處有期徒刑5月、8月(2次)、4月、11月、1年、1年
    2月、7月、10月確定，嗣合併定應執行有期徒刑5年確定，
    於民國108年10月18日縮短刑期假釋交付保護管束出監，並
    於109年5月8日保護管束期滿，視為執行完畢。」外，餘均
    引用附件檢察官起訴書之記載。
二、本件經檢察官與被告湯鑒文於審判外進行協商而達成合意，
    且被告業已認罪，其合意內容如主文所示。經查，上開協商
    合意並無刑事訴訟法第455條之4第1 項所列各款情形之一，
    檢察官聲請改依協商程序而為判決，本院爰不經言詞辯論，
    於協商合意範圍內為協商判決，合予敘明。
三、應適用之法條：刑事訴訟法第455條之2第1項、第455條之4
    第2項、第455條之8、第454條第2項，毒品危害防制條例第1
    0條第1項、第2項、第18條第1項前段，刑法第11條前段、第
    47條第1項、第55條。
四、協商判決除有刑事訴訟法第455條之4第1項第1款於本訊問程
    序終結前，被告撤銷協商合意或檢察官撤回協商聲請者；第
    2款被告協商之意思非出於自由意志者；第4款被告所犯之罪
    非第455條之2第1項所定得以聲請協商判決者；第6款被告有
    其他較重之裁判上一罪之犯罪事實者；第7款法院認應諭知
    免刑或免訴、不受理者情形之一，或違反同條第2項「法院
    應於協商合意範圍內為判決。法院為協商判決所科之刑，以
    宣告緩刑、2年以下有期徒刑、拘役或罰金為限」之規定者
    外，不得上訴。
五、本件如有上開得上訴之情形，而不服本件判決，應於送達判
    決後20日內向本院提出上訴書狀，並應敘述具體理由；其未
    敘述上訴理由者，應於上訴期間屆滿後20日內向本院補提理
    由書（均須按他造當事人之人數附繕本）「切勿逕送上級法
    院」。
本案經檢察官張文傑提起公訴，檢察官吳錦龍到庭執行職務。
中　　華　　民　　國　　111 　年　　4 　　月　　26　　日
　　            刑事第二十二庭    法　官  林源森
以上正本證明與原本無異。　　　　　　　　
                                  書記官  陳錫威
中　　華　　民　　國　　111 　年　　4 　　月　　26　　日
附錄論罪科刑法條全文：
毒品危害防制條例第10條
施用第一級毒品者，處6月以上5年以下有期徒刑。
施用第二級毒品者，處3年以下有期徒刑。
附件：
臺灣臺中地方檢察署檢察官起訴書                      如股
                                   110年度毒偵字第3597號
　　被　　　告　湯鑒文　男　43歲（民國00年0月00日生）
　　　　　　　　　　　　籍設臺中市○○區○○路0○00號
                         (臺中○○○○○○○○○)
　　　　　　　　　　　　居臺中市○○區○○街00○0號5樓
　　　　　　　　　　　　國民身分證統一編號：Z000000000號
上列被告因違反毒品危害防制條例案件，業經偵查終結，認應提
起公訴，茲將犯罪事實及證據並所犯法條分敘如下：
        犯罪事實
一、湯鑒文前因施用毒品案件，經法院分別判處有期徒刑5月、8
    月(2次)、4月、11月、1年確定，嗣合併定應執行有期徒刑3
    年4月確定，於民國108年1月18日縮短刑期假釋交付保護管
    束出監，於109年5月8日期滿，視為執行完畢。復因施用毒
    品案件，經依法院裁定送觀察、勒戒後，認無繼續施用毒品
    傾向，於110年9月28日執行完畢釋放。詎仍未戒除毒癮，復
    基於施用第一級毒品海洛因及第二級毒品甲基安非他命之犯
    意，於110年10月13日中午某時，在臺中市○○區○○街00○0號5
    樓住處內，以將海洛因摻合甲基安非他命放入玻璃球吸食器
    燒烤吸食煙霧之方式，同時施用第一級毒品海洛因及第二級
    毒品甲基安非他命1次。嗣於110年10月14日21時5分許，駕
    駛車牌號碼0000-00號自用小客車行經臺中市北區三民路與
    益華街交岔路口附近，因車牌逾檢註銷為警攔查，為警在目
    視可及之副駕駛座底下發現有毒品殘渣之玻璃球吸食器，經
    湯鑒文坦承為其所有，當場為警逮捕，經執行附帶搜索，為
    警在上開車內扣得第一級毒品海洛因6包(送驗總數量淨重0.
    77公克、驗餘總數量淨重0.75公克)，並經徵得其同意，於
    同年月15日1時許採集其尿液送驗，結果呈嗎啡、安非他命
    及甲基安非他命陽性反應而查獲。
二、案經臺中市政府警察局第二分局報告偵辦。
　　　　證據並所犯法條
一、上揭犯罪事實，業據被告湯鑒文於警詢及本署偵訊時坦承不
    諱，且其為警採集尿液送驗，結果亦呈嗎啡、安非他命及甲
    基安非他命陽性反應，有臺中市政府警察局第二分局委託檢
    驗尿液代號、真實姓名對照表及正修科技大學超微量研究科
    技中心尿液檢驗報告在卷可稽，復有上開物品扣案可資佐證
    ，又扣案之毒品6包，經送法務部調查局濫用藥物實驗室鑑
    驗結果，確均檢出含有第一級毒品海洛因成分，有該實驗室
    110年12月10日調科壹字第11023016850號鑑定書附卷可稽；
    又扣案之玻璃球吸食器1組，經送衛生福利部草屯療養院鑑
    驗結果，經檢出有第二級毒品甲基安非他命殘留，亦有該院
    110年11月1日草療鑑字第1101000524號鑑驗書附卷可憑，足
    認被告之自白與事實相符，其上開施用第一、二級毒品之犯
    嫌應堪認定。又被告前因施用毒品案件，經依法院裁定送觀
    察、勒戒後，認無繼續施用毒品傾向，於110年9月28日執行
    完畢釋放，此有刑案資料查註紀錄表及矯正簡表各1份在卷
    可稽。是其於前開觀察、勒戒執行完畢釋放後3年內再犯本
    件毒品危害防制條例第10條第1、2項之罪嫌，堪以認定。
二、核被告所為，係犯毒品危害防制條例第10條第1、2項之施用
　　第一、二級毒品罪嫌，被告自白係將海洛因摻合甲基安非他
　　命放入玻璃球吸食器燒烤吸食煙霧之方式，同時施用第一級
　　毒品海洛因及第二級毒品甲基安非他命1次，乃係一行為觸
　　犯數罪名，為想像競合犯，請從重之施用第一級毒品罪處
　　斷。其施用前、後持有第一、二級毒品之低度行為為施用第
　　一、二級毒品之高度行為所吸收，不另論罪。又被告曾受犯
　　罪事實欄記載之有期徒刑執行完畢，有本署刑案資料查註紀
　　錄表附卷可稽。其於有期徒刑執行完畢後，5年以內故意再
　　犯本件有期徒刑以上之罪，為累犯，請依刑法第47條第1項
　　之規定，加重其刑。扣案之第一級毒品海洛因6包及內有甲
　　基安非他命殘留無法析離之玻璃球吸食器1組(詳本署110年
　　度毒保字第327號暨110年保管字第4671號扣押物品清單)，
　　請均依毒品危害防制條例第18條第1項前段之規定，併予宣
　　告沒收銷燬之。被告並未提供足以續行追查其毒品之具體資
　　料，是本件無毒品危害防制條例第17條第1項之適用，併此
　　敘明。
三、依毒品危害防制條例第23條第2項、刑事訴訟法第251條第1 
    項提起公訴。
　　此　　致
臺灣臺中地方法院
中　　華　　民　　國　 111　　年　　 1　  月　　 3  　日
                              檢  察  官　張文傑
本件正本證明與原本無異
中　　華　　民　　國　 111　　年　　1 　　月　　12　　日
　　　　　　　　　　　　　　　書  記  官  吳嘉玲
附錄本案所犯法條全文
所犯法條：毒品危害防制條例第10條第1項、第2項
毒品危害防制條例第10條
施用第一級毒品者，處 6 月以上 5 年以下有期徒刑。
施用第二級毒品者，處 3 年以下有期徒刑。